臺灣板橋地方法院民事判決　　　　　　　　96年度訴字第70號
原　　　告　丁○○
訴訟代理人　丙○○
被　　　告　乙○○
訴訟代理人　甲○○
上列當事人間請求侵權行為損害賠償事件，本院於96年4 月17日
言詞辯論終結，判決如下：
    主  文
被告應給付原告新台幣拾壹萬陸仟玖佰伍拾貳元，及民國95年12
月24日起至清償日止，按年息百分之五計算之利息。
原告其餘之訴駁回。
訴訟費用由被告負擔百分之十三，餘由原告負擔。
本判決第一項得假執行，但被告以新台幣玖萬陸仟玖佰伍拾貳元
為原告供擔保後，得免為假執行。
原告其餘假執行之聲請駁回。
    事實及理由
一、原告起訴主張：
（一）被告於民國（下同）94年10月14日晚上7 時5 分許，駕駛
      車牌號碼MK-8542 號自小客車，沿臺北縣三重市○○路往
      重陽路方向行駛，行經忠孝路1 段129 號前，未注意車前
      狀況，過失撞及行經該處行人穿越道之原告，致原告受有
      背部瀰漫性皮下出血（10×8 公分、12×8 公分）、右手
      皮下瘀血（1 ×1 公分、2 ×2 公分）、擦傷（1 ×1 公
      分）、右腳皮下瘀血（5 ×3 公分）、擦傷（1.5 ×1 公
      分）、尾骨凹陷及暈眩等傷害，被告涉嫌過失傷害犯行
      ，經本院判處有期徒刑3 月確定，有本院95年度交簡字第
      1283號刑事判決可按。另依台灣省台北縣區車輛行車事故
      鑑定委員會北縣鑑字第950241號鑑定意見書，鑑定意見為
      ：被告駕駛自用小客車，未暫停讓行走在行人穿越道上之
      行人先行，為肇事原因，原告無肇事因素，爰依民法第
      184 條、第193 條、第195 條之規定，請求被告賠償下列
      損害：
 1、醫療費用：原告共計計支出醫藥費新臺幣（下同）68,857元
    。包括(1)門診掛號費：3,057 元。(2)尾椎骨神經緩和劑800
    ×6 瓶＝4,800 元（半年份）。(3)維骨力鈣片1,500 ×3 瓶
    ＝4,500 元（3 個月份）。(4)補氣血（腦部）200 ×90帖＝
    18, 000 元（3 個月份）。(5)復健費（民俗療法）：原告受
    傷後，醫師曾建議開刀，但深怕風險又須兼顧家庭，而選擇
    民俗療法，遠紅外線低週波治療每次500 元，500 ×30次
    （2 天1 次）＝15,000元（第1 、2 個月）。500 ×40次
    （3 天1 次）＝20,000元（第3~6 個月）。(6)脊椎保護固定
    帶3,500 元。
 2、交通費用：原告因傷不良於行，往返醫院須搭計程車，計支
    出17,420元。(1)95年10月14日，至縣立醫院，295 元。(2)95
    年10月15日，至新光醫院，700 元。(3)95年10月17日，至縣
    立醫院，295 元。(4)95年10月18日起，遠紅外線低週波治療
    200 ×70趟＝14,000元。(5)95年10月19日，婦科看診，300
    元。(6)95年10月19日，至新光醫院，705 元。(7)96年2 月17
    日至鑑定委員會，1,125 元。
 3、勞動能力減損部分：原告原任職南光化學製藥，聯絡接洽來
    台日商採購、簽約，每日工資1,800 元，受傷期間無法工作
    ，計損失工資收入324,000 （1,800 ×180 天）元。
 4、精神慰撫金：原告學歷為國光藝校、日本東京都大塚國際專
    門女子學院，車禍後原告身體多處傷害行動無法自如，頭部
    經常暈眩，尾骨凹陷傷處至今無法痊癒，造成下背痛、坐立
    難安、遇氣候轉變更是疼痛，醫師建議開刀或牽引復健且無
    法盡媳婦、妻子、母親之責，這些傷害令原告身心飽受煎熬
    ，爰請求450,000 元。
 5、車輛行車事故鑑定規費3,000元。
（二）聲明：被告應賠償原告新臺幣866,277 元及自95年12月24
      日起至清償日止，按週年利率百分之5 計算之利息，並聲
      請依職權宣告假執行。
二、被告抗辯：
（一）就原告提出醫療費用單據正本，被告僅願支付3057元，原
      告所受傷害為擦挫傷及瘀血，診斷證明書並未載明須休養
      180 天，難認原告車禍受傷後長達180 天無法工作，至於
      尾椎骨神經緩和劑、維骨力鈣片及補氣血等營養品，遠紅
      外線低週波治療，既無醫師處方且非屬必要性，均未提出
      單據舉證證明。原告所受傷害並非重大，搭乘計程車就醫
      非屬必要，肇事當日之縣立醫院及次日之新光醫院，均為
      被告接送就醫，原告住三重市○○路，距縣立醫院（三重
      市○○路2 號）近在咫尺，295 元車資不實，至於前往鑑
      定委員會之計程車費非醫療所需，原告所提出之計程車費
      用收據，顯不足採。車輛行車事故鑑定規費3,000 元，於
      案發當日被告即自承錯誤，表明賠償意願，此有警方及檢
      察署筆錄可稽，故原告此項主張，與侵權行為無因果關係
      。原告所受傷害並非為重大永久不能復原之傷害（均為擦
      傷及瘀血，就醫理而言，均屬極短暫醫療醫4 次（10月14
      日三重醫院急診，10月15日新光醫院門診，10月17日三重
      醫院驗傷，10月19日新光醫院門診，再核以兩造之身分、
      地位及經濟能力，原告為高職畢業，任職南光製藥公司職
      員，月薪約37,000元；被告係國中畢業，為汽車修理廠半
      技工，月薪約28,000元，原告請求精神賠償顯屬過高，被
      告賠償原告20,000元（參本院95年度之判決，擦挫傷所請
      求之慰撫金約1 ～3 萬元左右）。綜上，被告僅願賠償原
      告23,057元（醫療費用3057元、慰撫金20,000元）逾此部
      分請求均無理由。
（二）聲明：被告願賠償原告新臺幣23,057元，逾此部分，請求
      駁回原告之訴。如受不利之判決，願供擔保，請求免為假
      執行。
三、兩造不爭執之事實（見96年4月17日筆錄）
（一）被告於民國（下同）94年10月14日晚上7 時5 分許，駕駛
      車號MK-8542 號自用小客車，沿台北縣三重市○○路往重
      陽路方向行駛，行經忠孝路1 段129 號前，未注意車前狀
      況，過失撞及行經該處行人穿越道之原告，致原告受有背
      部瀰漫性皮下出血（10x8公分、12x8公分），右手皮下瘀
      血（（1x1 公分、2x2 公分）、擦傷（1x1 公分）、右腳
      皮下瘀血（5x3 公分）、擦傷（1.5x1 公分）、尾骨凹陷
      及暈眩等傷害，被告涉嫌過失傷害犯行，經本院判處有期
      徒刑3 月確定，有本院95年度交簡字第1283號刑事判決可
      按。
（二）本件車禍送請台灣省台北縣車輛行車事故鑑定委員會鑑
      定結果為「被告駕駛自用小客車，未暫停讓行走於行人穿
      越道上之行人先行通過為肇事原因，原告並無肇事因素」
      ，有該會北縣鑑字第950241號鑑定意見書可按。
四、本件爭點及本院判斷（見96年4 月17日筆錄）按因故意或過
    失，不法侵害他人之權利者，負損害賠償責任；又不法侵害
    他人之身體或健康者，對於被害人因此喪失或減少勞動能力
    或增加生活上之需要時，應負損害賠償責任；又不法侵害他
    人之身體、健康、名譽、自由、信用、隱私、貞操或不法侵
    害其他人格法益而情節重大者，被害人雖非財產上之損害，
    亦得請求賠償相當之金額；民法第184 條第1 項前段、第
    193 條第1 項、第195 條第1 項前段分別定有明文。原告因
    被告前揭之侵權行為請求賠償，自屬有據，茲計算如下：
 1、醫療費用部分：原告主張支出醫藥費3,057 元，並提出台北
    縣立醫院、新光吳火獅紀念醫院（下稱新光醫院）之醫藥費
    用單據為憑（附民卷第10至15頁），且為被告所不爭，堪信
    為真實，此部份之請求，應為有理由。
 2、增加生活上之需要費用：原告主張因傷支出尾椎骨神經緩和
    劑4,800 元、維骨力鈣片4,500 元、補氣血18,000元部分，
    遠紅外線低週波治療每二日一次，合計35,000元、脊椎保護
    固定帶3,500 元，原告並未提出單據以證其說，亦未舉證係
    受傷必須治療之醫療費用，此部份金額應予扣除。
 3、交通費部分：原告主張因傷支出交通費17,420元云云，然原
    告於於偵查庭提出告訴時自認被告於發生車禍事故當天即94
    年10月14日直接將原告送至台北縣立醫院（見偵94年10月25
    日偵查筆錄），因此，原告請求94年10月14日往返台北縣立
    醫院之交通費295 元，應予扣除。另外原告請求94年10月18
    日起遠紅外線低週波治療支出交通費14,000元及94年10月19
    日前往婦科治療支出交通費300 元部分，並未提出單據以證
    其說，且上開遠紅外線低週波之治療並非治療上之必要，應
    予扣除。原告於95年2 月17日前往台北省台北縣區行車事故
    鑑定委員會支出交通費1,125 元部分，且參之警訊筆錄，被
    告已坦承過失傷害之侵權行為（見94年12月30日調查筆錄）
    ，並同意賠償醫藥費用，並無再送鑑定之必要，因此，請求
    此部份交通費，並無依據。準此，原告請求94年10月15日、
    同年月17日往返台北縣立醫院各支出交通費295 元、同年月
    19日往返新光醫院支出交通費705 元，合計1,295 元，業據
    原告提出單據6 紙，核屬有據，應予准許，逾此部份，應予
    駁回。又據台北縣立醫院函覆本院以「原告若需肢體活動及
    移動身體之工作，因疼痛劇烈可能無法從事」等語，見該院
    96年2 月26日北縣醫歷字第0960001283號函所附之病歷摘要
    表可按（見本院卷第55頁），因此，原告於94年10月14日發
    生本件車禍事故，於同年月15、17、19日前往就醫乘坐計程
    車，應屬必要之支出，因此，被告抗辯原告並無乘坐計程車
    之必要，並不足取，被告抗辯原告於94年10月15日前往新光
    醫院就醫係被告搭載往返，原告並無支出計程車資云云，並
    未舉證證明，此部份抗辯，亦非可採。
 4、減少工作損失部分：原告請求每日薪資為1,800 元，因本件
    車禍受傷6 個月無法工作，請求工作損失324,000 元云云，
    經查，本院依職權函詢台北縣立醫院、新光醫院，經台北縣
    立醫院函覆「若從事一般文書靜態工作（動腦筋、說話）可
    以執行，但若需肢體活動及移動身體之工作因疼痛劇烈可能
    無法從事」等語（見該院96年2 月26日北縣醫歷字第
    0960001283號函所附之病歷摘要表可按，本院卷第55頁）;
    新光醫院函覆以「此暈眩可能導致專注力下降，工作時間無
    法太持久、不過似未達完全無法工作之情形」等語（見新光
    醫院96年3 月13日（96）新醫醫字第0265號函，本院卷第67
    頁），準此，原告並未達於完全無法工作之情形，堪以認定
    。另本院依職權函詢原告之財產狀況，原告94年度執行業務
    所得為781,150 元（見本院卷第17頁，稅務電子閘門財產所
    得調件明細表），合計每月所得應為65,096元，平均每日薪
    資應為2,170 元，原告僅請求每日薪資1,800 元，尚屬合理
    ，原告因本件車禍前往醫院就醫94年10月14日、同年月15
    、17、18、19日、95年12月30日、96年1 月2 日合計7 日，
    因前往醫院就診而無法工作之損失為12,600元
    （1,800x7=12,600），為有理由，逾此部份，應予駁回。至
    於原告請求受傷6 個月無法工作之工作損失，並無依據。至
    於被告抗辯原告並無工作損失，顯屬無據，自不足取。
 5、鑑定費3,000 元部分：參之前開警訊筆錄，被告已坦承過失
    傷害之侵權行為（見94年12月30日調查筆錄），本件車禍並
    無再送鑑定之必要，因此，原告請求支出鑑定費3,000 元，
    並無依據，應予駁回。
 6、精神慰撫金部分：按慰撫金之賠償其核給之標準固與財產上
    損害之計算不同，然非不可斟酌雙方身分資力與加害程度，
    及其他各種情形核定相當之數額，最高法院著有51年台上字
    第223 號判例可資參照。本院斟酌原告國光藝校、日本東京
    大塚女子學院畢業、名下無不動產，已婚、育有二子，任職
    南光製藥公司職員、每年執行業務所得約78萬元，因本件車
    禍受有背部瀰漫性皮下出血（10×8 公分、12×8 公分）、
    右手皮下瘀血（1 ×1 公分、2 ×2 公分）、擦傷（1 ×1
    公分）、右腳皮下瘀血（5 ×3 公分）、擦傷（1.5 ×1 公
    分）、尾骨凹陷及暈眩等傷害，目前有頭暈等後遺症，又
    被告為國中畢業、汽車修理技工、已婚、育有一子月薪
    28,000元、名下有多筆不動產、及多項投資（有稅務電子閘
    門財產所得調件明細表可按）等情，並斟酌兩造之身分、地
    位、經濟能力及其他情形認原告主張被告應賠償被上訴人
    100,000 元為適當。
 7、綜上述，原告本於侵權行為之法律關係，請求被告給付原告
    116,952 元（計算式：3,057+1,295+12,600+100,000=
    116,952） 及自95年12月24日起至清償日止，按週年利率百
    分之五計算之利息，洵屬正當，應予准許，逾此部分之請求
    ，則屬無據，應予駁回。
五、假執行宣告部分：
    本件所命給付之金額或價額未逾新臺幣50萬元之判決，爰依
    民事訴訟法第389 條第1 項第5 款之規定，應依職權宣告假
    執行，被告聲明願供擔保請准宣告免為假執行，併酌定相當
    之擔保金額宣告。至於原告其餘假執行之聲請，因該部分訴
    之駁回而失所附麗，應併予駁回。
六、本件事證已明，兩造其餘攻擊防禦方法，均與本判決所為前
    開判斷不生影響，無庸逐一論述，附此敘明。
七、結論：原告之訴一部為有理由，一部為無理由，依民事訴訟
    法第79條但書、第389 條第1 項第5 款、第392 條第2 項，
    判決如主文。
中　　華　　民　　國　　96　　年　　5 　　月　　8 　　日
                      民事第三庭法　官　徐玉玲
以上正本係照原本作成
如對本判決上訴，須於判決送達後20日內向本院提出上訴狀
中　　華　　民　　國　　96　　年　　5 　　月　　8 　　日
                    　　　　　　書記官　朱家惠
